---
title: "Análisis Discriminante Lineal (LDA)"
author: "Maisy Samai Vázquez Sánchez"
date: '2022-05-29'
output: pdf_document
---

```{r setup, include=FALSE}
knitr::opts_chunk$set(echo = TRUE)
```

# Análisis Discriminante Lineal

## Introducción
En el análisis discriminante tiene una función que separa entre varios grupos apriori.La función es una combinación lineal de las variables de identificación,la cual minimiza los errores de clasificación.

1.- Se utilizan los datos de la base Iris

```{r message=FALSE, warning=FALSE}
library(MASS)
Z<-as.data.frame(iris)
head(Z)
```

2.- Se define la matriz de datos y la variable respuesta con las categorías.

```{r}
x<-Z[,1:4]
y<-Z[,5]
```

3.- Definir como n y p el número de flores y variables

```{r}
n<-nrow(x)
p<-ncol(x)
```

4.- Se aplica el Análisis discriminante lineal **(LDA)** con Cross validation **(cv)**: clasificación optima.

```{r}
lda.iris<-lda(Z$Species~.,data=Z,CV=TRUE)
```

5.- **lda.iris$class** contiene las clasificaciones hechas por CV usando LDA.

```{r}
lda.iris$class
```

6.- Se crea una tabla de clasificaciones buenas y malas

```{r}
table.lda<-table(y,lda.iris$class)
table.lda

```

7.- Proporción de errores

```{r}
mis.lda<- n-sum(y==lda.iris$class)
mis.lda/n
```

8.- scater plot *(Buenas clasificaciones en negro y malas en rojo)*

```{r}
col.lda.iris<-c("indianred1","black")[1*(y==lda.iris$class)+1]
pairs(x,main="Buena clasificación (negro), mala clasificación (rojo)",
      pch=19,col=col.lda.iris)
```
En el gráfico se puede observar como hay pocos valores de color rojo que son los que se clasifican mal, sin embargo hay relaciones entre variables que se pueden observar muy bajas e incluso nulas como lo es en el caso de el largo del sepalo con el ancho del mismo, o el acho del sepalo con el largo del pétalo. 
9.- Probabilidad de pertenencia a uno de los tres grupos

```{r}
lda.iris$posterior
```

10.- Gráfico de probabilidades

```{r}
plot(1:n, lda.iris$posterior[,1],
     main="Probabilidades a posteriori",
     pch=20, col="#27408B",
     xlab="Número de observaciones", ylab="Probabilidades")
points(1:n,lda.iris$posterior[,2],
       pch=20, col="#8B4C39")
points(1:n,lda.iris$posterior[,3],
       pch=20, col="#2E8B57")

```
En el gráfico de probabilidades podemos decir que a partir de la observación numero 50 empieza a haber valores que no pertenecen a los conjuntos de pertenencia los cuales son aproximadamente 30 valores. La mayor parte de los valores mal clasificados con *Versicolor* y *Virginica*.
